

# **WAHYU HIDAYAT**

## **Admin Productivity Analyst**

Phone: +62 822 4992 5346

Email: wahyuhidayatsmk2@gmail.com

Github: https://github.com/wahyuhidayattz

#### **TENTANG SAYA**

Saya adalah seorang lulusan di jurusan Teknik Komputer dan Jaringan (TKJ) di kota Pandeglang, saya memiliki rasa pensaran dan keingintahuan yang tinggi, saya juga senang mempelajari hal-hal baru. Saya berpengalaman kerja sebagai Admin Productivity Anaylst di salah satu perusahaan Ritel di Indonesia, sebagai seorang Admin saya terbiasa membuat laporan dan menyajikan data dengan menggunakan Microsoft Excel serta terbiasa menggunakan MySQL Query untuk menarik data. Selain mampu mengoperasikan Microsoft Excel dan Mysql saya juga dapat sedikit paham tentang bahasa pemerograman seperti PHP dan Javascript.

# **PENGALAMAN KERJA**

Admin Productivity Analyst	2020 - Sekarang
PT. INDOMARCO PRISMATAMA	

Operator Produksi 2019 - 2019

PT. TAKAGI SARI MULTI UTAMA

Store Crew 2018 - 2018

PT. SUMBER ALFARIA TRIJAYA TBK

### **PENDIDIKAN**

Teknik Informatika 2022 - Sekarang

UNIVERSITAS PAMULANG (UNPAM)

Teknik Komputer dan Jaringan 2014 - 2017

**SMK NEGERI 2 PANDEGLANG** 

## **SKILL / KETERAMPILAN**

Microsoft Excel

Microsoft Word

**Microsot Power Point** 

Administrasi Perkantoran

MySQL

HTML, CSS, PHP, Javascript